臺灣高等法院臺中分院刑事判決　　　　　民國九十三年度交上訴字第一一一九號
　　上　訴　人
　　即　被　告　甲○○
右上訴人因公共危險案件，不服臺灣臺中地方法院中華民國九十三年六月八日第一審
判決（民國九十三年度交訴字第五二號，起訴案號：臺灣臺中地方法院檢察署民國九
十三年度偵字第九二四號），提起上訴，本院判決如左：
    主      文
上訴駁回。
    事      實
一、甲○○前有傷害、竊盜、偽造文書、過失傷害及毀損等前科，最近一次係因竊盜
    案件，經原審法院判處有期徒刑五月確定，於民國（下同）九十年十一月廿九日
    （原判決誤為十二月四日）執行完畢。詎仍不知悔改，於九十二年十一月二十四
    日下午，駕駛車號ＰＺ－三０三九號自小客車，沿台中市○○路由北往南之方向
    行駛，同日十八時四十五分許，途經熱河路與北平路交叉路口，不慎擦撞乙○○
    所騎乘之車號ＥＤＪ－０一三號、沿北平路由西往東行駛之輕型機車，致乙○○
    人車倒地並受有左肘、左手腕、左腳長多處擦傷，而其所騎乘之機車亦因此損壞
    （過失傷害及毀損部分業據乙○○於偵查中據回告訴）。田文奎駕車擦撞乙○○
    所騎乘之機車致乙○○倒地受傷後，見狀未即下車察看，反而基於肇事逃逸之犯
    意，加速沿北平路往昌平路之方向逃逸。
二、案經台中市警察局第五分局報請台灣台中地方法院檢察署檢察官偵查起訴。
    理      由
一、右揭犯罪事實，訊據上訴人即被告甲○○（下稱被告）坦承不諱，核與被害人乙
    ○○指訴之情節相符，復有道路交通事故現場圖、道路交通事故調查報告表（一
    ）（二）各一份及照片四張附卷可稽。又按刑法第一百八十五條之四之肇事逃逸
    罪，以駕駛動力交通工具肇事，有致人死傷而逃逸之事實，為其構成要件，不以
    行為人明知被害人有死傷情形為必要，亦不以被害人為無自救能力人為必要（最
    高法院九十一年台上字第一三七號、九十年台上字第六七八六號判決意旨參照）
    ，至肇事者是否有遺棄之故意，其離去之原因為何，則非所問（最高法院九十年
    台上字第二一九一號判決意旨參照），考其立法目的即在促使駕駛人於肇事後能
    對被被害人即時救護，以減少死傷之惡化，此觀該法條之立法目的，以及道路交
    通管理處罰條例第六十二條規定內容自明，可見該兩條規範意旨應屬相同。從而
    本案事證明確，被告犯行堪予認定。
二、核被告所為，係犯刑法第一百八十五條之四之肇事逃逸罪。查被告前因竊盜罪案
    件，經原審法院判處有期徒刑五月確定，於九十年十二月四日執行完畢出監，五
    年內再犯有期徒刑以上之本罪，為累犯，依刑法第四十七條之規定加重其刑。
三、原審依刑法第一百八十五條之四、第四十七條，審酌被告肇事逃逸，惡性非輕，
    又係累犯，及其犯後坦認犯行態度尚佳等一切情狀，量處有期徒刑八月，經核認
    事用法，均無違誤，量刑亦稱妥適，應予維持。被告上訴意旨，雖以原審量刑過
    重，請求從輕量處，並諭知易科罰金。惟被告所犯之刑法第一百八十五條之四之
    肇事逃逸罪，法定刑為六月以上五年以下有期徒刑，被告為累犯，依法加重其刑
    二分之一後，其最低刑度已逾有期徒刑六月（即不得判處低於有期徒刑六月），
    原審酌處有期徒刑八月，已屬從寬，又依刑法第四十一條第一項前段，需宣告刑
    在有期徒刑六月以下，始得諭知易科罰金之折算標準，則被告判處上開之刑，已
    不能適用此規定，為易科罰金之諭知，被告之上訴，為無理由，應予駁回。
四、據上論斷，應依刑事訴訟法第三百六十八條，判決如主文。
本案經檢察官丙○○到庭執行職務。
中     華     民     國     九十三     年      八      月    二十五     日
                                   臺灣高等法院臺中分院刑事第一庭
                                   　　　審判長法  官　陳　紀　綱
                                   　　　　　　法　官  方  艤  駐
                                   　　　　　　法　官　陳　登　源
右正本證明與原本無異。
如不服本判決應於收受送達後十日內向本院提出上訴書狀，其未敘述上訴之理由者並
得於提起上訴後十日內向本院補提理由書（均須按他造當事人之人數附繕本）。
                                               書記官　林　明　冬
中     華     民     國     九十三     年      八      月    二十七     日
刑法第一百八十五條之四：
駕駛動力交通工具肇事，致人死傷而逃逸者，處六月以上五年以下有期徒刑。
                                                              　　　　　Ｆ
